【裁判字號】    99,訴,5
【裁判日期】    990126
【裁判案由】    毒品危害防制條例
【裁判全文】
臺灣臺中地方法院刑事判決                 99年度訴字第5號
公  訴  人  臺灣臺中地方法院檢察署檢察官
被      告  甲○○
上列被告因違反毒品危害防制條例案件，經檢察官提起公訴（98
年度毒偵字第4534號），被告於準備程序中就被訴事實為有罪之
陳述，於聽取當事人之意見後，經本院合議庭裁定由受命法官獨
任以簡式審判程序審理，判決如下：
    主  文
甲○○施用第一級毒品，累犯，處有期徒刑拾壹月。
    事  實
一、甲○○前曾因犯施用毒品、偽造文書等罪，經法院各判處有
    期徒刑1 年2 月、6 月、5 月確定，並經定應執行之刑有期
    徒刑1 年10月確定，於民國92年4 月12日入監執行，於93年
    10月22日縮短刑期假釋出監，刑期至93年12月28日縮刑期滿
    未經撤銷假釋，其未執行之刑，以已執行完畢論，詎仍不知
    悔改。
二、甲○○前於87年間因施用毒品案件，經裁定觀察、勒戒後，
    因無繼續施用傾向，而於87年9 月9 日觀察勒戒完畢釋放出
    所，並經臺灣臺中地方法院檢察署檢察官以87年度偵字第13
    310 號為不起訴處分確定；又於87年間因施用毒品案件，經
    觀察、勒戒後，認有繼續施用毒品之傾向，經本院裁定令入
    戒治處所施以強制戒治1 年，於88年5 月15日停止戒治出監
    ，施用部分則經檢察官起訴及經本院判決有期徒刑1 年2 月
    確定後，送監執行，嗣於89年8 月29日縮短刑期假釋出監，
    假釋中交付保護管束，嗣於90年4 月24日保護管束期滿，未
    經撤銷假釋，其未執行之刑，視為已執行完畢（此部分業已
    執行完畢逾5 年，於本案情形不構成累犯）。其後，甲○○
    又多次因施用毒品案件，經檢察官起訴後，經法院分別判刑
    在案，詎其仍未戒絕施用毒品惡習，另基於施用第一級毒品
    海洛因（以下簡稱「海洛因」）之犯意，於98年10月16日下
    午3 時許，在臺中縣清水鎮○○里○○路路旁，以將海洛因
    摻水置入注射針筒內施打進入人體之方式，施用海洛因1 次
    。嗣為警於98年10月17日下午6 時許，因另案持法院核發之
    搜索票前往甲○○位於臺中縣清水鎮○○里○○路18 3 號
    之10住處執行搜索時，同時查獲其有施用毒品犯行，經徵得
    其同意採尿送驗後，檢驗結果呈可待因、嗎啡陽性反應，因
    而偵悉上情。
三、案經臺中縣警察局清水分局報告臺灣臺中地方法院檢察署檢
    察官偵查起訴。
    理  由
一、按被告以外之人於審判外之言詞或書面陳述，除法律有規定
    者外，不得作為證據。前項規定，於法院以簡式審判程序或
    簡易判決處刑者，不適用之，刑事訴訟法第159 條定有明文
    。查本案被告甲○○違反毒品危害防制條例案件，經檢察官
    提起公訴，被告於準備程序中就其所為犯行為有罪之陳述，
    經法官告知簡式審判程序之旨，並聽取公訴人、被告之意見
    後，合議庭裁定由受命法官獨任進行簡式審判程序，且無刑
    事訴訟法第159 條第1 項規定之適用，合先敘明。
二、本院認定被告甲○○有罪之證據如下：
  (一)被告於本院審理中之自白。
  (二)經徵得被告同意為警採集其尿液之檢驗結果呈嗎啡、可待因
    陽性反應，有卷附勘察採證同意書、臺中縣警察局清水分局
    委託鑑驗尿液代號與真實姓名對照表、詮昕科技股份有限公
    司所出具之濫用藥物尿液檢驗報告各1 份附卷可稽，核與被
    告自白相符，由此足認被告確有於上揭時地施用海洛因1 次
    之行為無訛。
  (三)查被告前因施用毒品案件，受上揭事實欄二所示毒品觀察勒
    戒、強制戒治執行完畢乙節，有臺灣高等法院被告前案紀錄
    表、臺灣臺中地方法院檢察署刑案資料查註紀錄表及全國施
    用毒品案件紀錄表各1 份在卷可按。依上開說明，本案係被
    告第3 次以上犯毒品危害防制條例第10條之罪，依毒品危害
    防制條例第23條第2 項規定，應依法起訴。檢察官予以起訴
    ，即無不合。
  (四)綜上卷證可知，被告上揭所為任意性自白，核與事實相符，
    足堪採信，是本案事證明確，被告犯行洵堪認定，應依法論
    科。
三、核被告所為，係犯毒品危害防制條例第10條第1 項施用第一
    級毒品海洛因罪。被告施用毒品時持有毒品之行為，為其施
    用之行為所吸收，不另論罪。又被告前曾受上揭事實欄一所
    載罪刑宣告及刑之執行完畢情形，有臺灣高等法院被告前案
    紀錄表1 份在卷可稽，是被告前受徒刑之執行完畢後，5 年
    以內故意再犯本件有期徒刑以上之罪，為累犯，應依刑法第
    47條第1 項規定加重其刑。爰審酌被告曾因施用毒品犯行接
    受觀察、勒戒及入監服刑，猶未能從中記取教訓，深切體認
    毒品危害己身健康之鉅，反而再次趁隙施用海洛因，顯見被
    告自制能力尚有未足，而有接受刑罰懲儆教化之必要，本應
    重懲，惟斟酌被告之品行、生活狀況、智識程度為國中畢業
    及其於犯罪後坦承不諱，犯後態度良好等一切情狀，量處如
    主文所示之刑，以示懲儆。
據上論斷，應依刑事訴訟法第273 條之1 第1 項、第299 條第1
項前段，毒品危害防制條例第10條第1 項，刑法第11條前段、第
47條第1 項，判決如主文。
本案經檢察官黃元亨到庭執行職務。
中    華    民    國    99    年     1    月    26    日
                  刑事第十八庭   法  官  胡芷瑜
以上正本證明與原本無異。
如不服本判決，應於收受送達後10日內向本院提出上訴書狀，並
應敘述具體理由；其未敘述上訴理由者，應於上訴期間屆滿後20
日內向本院補提理由書（均須按他造當事人之人數附繕本）「切
勿逕送上級法院」。
                                 書記官  沈慧玲
中    華    民    國    99    年     1    月    26    日
附錄論罪科刑法條
毒品危害防制條例第10條第1項
施用第一級毒品者，處6 月以上5 年以下有期徒刑。

司法院資訊處製作；財團法人民間司法改革基金會備份。
